【裁判字號】    89,自,314
【裁判日期】    891123
【裁判案由】    傷害
【裁判全文】
臺灣板橋地方法院刑事判決                          八十九年度自字第三一四號
    自  訴  人  丙○○
    被      告  甲○○
右列被告因傷害案件，經自訴人提起自訴，本院判決如左：
    主  文
甲○○無罪。
    理  由
一、本件自訴意旨略以︰自訴人於民國八十九年五月十日上午八時三十分許，因發現
    林口啟智學校主出入口之電動鐵門，出現極大之故障聲響，即就近通知該校職工
    魏明星前來協助處理，該校庶務組長戊○○聞訊亦前來察看，自訴人基於職責，
    遂將實際情況報告庶務組長，然自訴人之舉措卻引起被告甲○○不滿，設詞誣指
    自訴人憑什麼指揮學校職工魏明星，旋即出手毆打自訴人，致自訴人左肘受傷。
    因認被告甲○○涉有刑法第二百七十七條第一項傷害罪嫌云云。
二、按犯罪事實應依證據認定之，無證據不得推定其犯罪事實，又不能證明被告犯罪
    者，應諭知無罪之判決，刑事訴訟法第一百五十四條、第三百零一條第一項定有
    明文。所謂認定犯罪事實之證據，係指足以認定被告確有犯罪行為之積極證據而
    言，該項證據自須適合於被告犯罪事實認定，始得採為斷罪資料。又苟未能發現
    相當證據，或證據不足以證明，自不能以推測或擬制之方法，以為裁判基礎，亦
    分別有最高法院二十九年度上字第三一０五號及同院四十年度台上字第八六號判
    例意旨可資參照。又按告訴人之指訴係以使被告入罪為目的，必須調查其他證據
    證明告訴人之指訴與事實相符，始可採為證據，最高法院六十九年度台上字第一
    五三一號判例可資參照。
三、查本件自訴人認被告涉有傷害罪嫌，無非係以其提出之台北縣立三重醫院診斷證
    明書為據。惟訊據被告堅決否認有何傷害犯行，辯稱伊未出手毆打自訴人，當時
    證人戊○○在場，可以證明伊沒有出手毆打自訴人等語。
四、經查，本件在場目擊證人丁○○、戊○○、乙○○（分別係林口啟智學校訓導主
    任、庶務組長、司機）於本院審理時到庭均結證稱：當天被告與自訴人雖有為了
    自訴人指揮魏明星拔除雜草一事發生口角，但證人丁○○及戊○○有上前勸架，
    將二人隔開，未見被告有出手毆打自訴人之情事云云（詳見本院八十九年十一月
    九日審判筆錄）。是本件除了自訴人之指訴外，並無任何證人可以證明被告有傷
    害自訴人之事實。次查，自訴人提出之台北縣立三重醫院診斷證明書，其病名僅
    載為「左肘痛」，並無其他外傷，是依該診斷證明書亦無從認定被告有傷害自訴
    人之行為。綜上所述，本件查無證據可以證明被告確有出手毆打自訴人成傷之事
    實，自不能僅憑自訴人之片面指訴即遽認被告有傷害之犯行。是揆諸前揭說明，
    自應諭知被告無罪之判決。
據上論斷，應依刑事訴訟法第三百四十三條、第三百零一條第一項，判決如主文。
中      華      民      國      八十九      年    十一  月    二十三    日
                                      台灣板橋地方法院刑事第五庭
                                          法  官  呂  安  樂
右正本證明與原本無異。
如不服本判決應於送達後十日內向本院提出上訴狀。
                                          書記官  陳  玉  嬋
中      華      民      國     八十九     年      十一    月  二十三   日


司法院資訊處製作；財團法人民間司法改革基金會備份。
